【裁判字號】    97,易,3306
【裁判日期】    970930
【裁判案由】    妨害自由
【裁判全文】
臺灣臺中地方法院刑事判決              97年度易字第3306號
公  訴  人  臺灣臺中地方法院檢察署檢察官
被      告  丙○○
                    號
上列被告因妨害自由案件，經檢察官提起公訴（97年度偵字第12
393號），本院判決如下：
    主    文
丙○○犯恐嚇危害安全罪，計四罪，各處拘役貳拾日，如易科罰
金，均以新臺幣壹仟元折算壹日；應執行拘役柒拾日，如易科罰
金，以新臺幣壹仟元折算壹日，緩刑貳年，緩刑期間付保護管束
，並應於緩刑期間，向檢察官指定之公益團體、地方自治團體或
社區，提供肆拾小時之義務勞動。
    犯罪事實
一、丙○○與乙○○因網路遊戲而認識，並均與女子吳育樺交往
    ，後吳育樺因故離開丙○○，丙○○認為乙○○與吳育樺仍
    有所聯繫，故欲藉由乙○○找出吳育樺，但未能如願，因而
    心生不滿，竟基於恐嚇危害安全之犯意，先於民國97年2月
    24日凌晨2時17分許，在臺中或南投某地點，以其所持用之
    0000000000號行動電話門號 (係丙○○之妻王淑品名義所申
    請) ，傳送內容為：「為了你媽好保險多買點」等文字至乙
    ○○持用之0000000000號行動電話門號 (係乙○○之姐張雅
    琴名義所申請) ，而以此加害生命、身體之事恐嚇乙○○，
    致乙○○收到該簡訊後心生畏懼。因乙○○無所回應，丙○
    ○復另起犯意，再於同日17時3分許，以前揭門號行動電話
    ，傳送簡訊至乙○○所持用之上揭行動電話門號，並以內容
    ：「你也不用在跟我說那麼好聽，柔情不在家你在編嘛，我
    沒讓你得到教訓你是不怕鬼，全部都說一套做一套，昨天就
    跟你說我要動作你還真不怕」等文字，以加害乙○○生命、
    身體之事恐嚇乙○○，致生危害於安全。因乙○○不加理會
    ，丙○○竟向某徵信社購得乙○○前揭行動電話之申請人資
    料後，再於97年3月25日21時33分許，在臺中或南投某地，
    再以前揭相同之方式傳送簡訊予乙○○之行動電話，內容為
    ：「0000000000張雅琴620811Ｚ000000000臺中市○區○○街
    25號」等文字，表示其知道乙○○之姐的年籍資料而恐嚇乙
    ○○，致其心生畏懼。因乙○○仍無回應，故丙○○另於97
    年3月26日17時35分許，再以其所持之前揭行動電話傳送簡
    訊至乙○○之前揭行動電話門號，內容為：「看在妳媽喪偶
    又那麼辛苦，還有你姐在做顧問那麼認真上班，結果出你這
    敗家子，還真不忍遷連你家人，所以在給你一次機會談，要
    不要隨你看，若要考驗我能力歡迎嘗試」等文字，而以加害
    乙○○及其家人生命、身體之事，恐嚇乙○○，致生危害於
    其安全。嗣因乙○○舅舅家即上開臺中市○區○○街25號發
    生遭不明人士侵入砸玻璃、潑油漆之事，故乙○○即報警處
    理，而為警循線查獲上情。
二、案經臺中縣警察局太平分局報請臺灣臺中地方法院檢察署檢
    察官偵查起訴。
    理    由
一、按刑事訴訟法第159條之5規定：「被告以外之人於審判外之
    陳述，雖不符前四條之規定，而經當事人於審判程序同意作
    為證據，法院審酌該言詞陳述或書面陳述作成時之情況，認
    為適當者，亦得為證據。當事人、代理人或辯護人於法院調
    查證據時，知有第159條第1項不得為證據之情形，而未於言
    詞辯論終結前聲明異議者，視為有前項之同意。」，其立法
    意旨在於傳聞證據未經當事人之反對詰問予以核實，原則上
    先予排除，惟若當事人已放棄詰問或未聲明異議，基於證據
    資料愈豐富，愈有助於真實發現之理念，且強化言詞辯論主
    義，法院自可承認該傳聞證據例外擁有證據能力。經查，本
    件被告在本院言詞辯論終結前，並未就證人即被害人乙○○
    於警詢、檢察官偵訊時所證述之內容聲明異議，依上開規定
    說明，應視為同意其證言作為證據，且本院審酌上開證人證
    言作成時之情況，查無其他不法之情狀，足認得為本案之證
    據，而有證據能力，先予敘明。
二、訊據被告丙○○於本院審理時坦認上揭犯行，且據證人即被
    害人乙○○於警詢及檢察官偵訊時證述明確，復有被告於前
    揭時間傳送予告訴人之上開簡訊內文翻拍照片6張、通聯調
    閱查詢單、戶籍資料、報案三聯單影本各1紙等附卷可憑，
    是被告上開自白核與事實相符，且本件事證明確，被告之犯
    行應堪予認定。
三、核被告所為，係犯刑法第305條之恐嚇危害安全罪。被告所
    為上開恐嚇危害安全罪4罪，犯意各別，應予分論併罰。爰
    審酌被告之行為動機，及犯後終能於本院審理時坦認犯行，
    態度尚可，且被害人乙○○亦到庭陳明：伊未對恐嚇部分提
    出告訴，係就打破玻璃、撥油漆部分提出告訴，伊願意原諒
    被告等語 (見本院卷頁18) 之一切情狀，各量處如主文所示
    之刑，並均諭知易科罰金之折算標準，且定其應執行之刑及
    諭知易科罰金之折算標準，另公訴意旨請求量處被告有期徒
    刑各2月，定應執行刑6月，尚嫌過重，附此敘明。又查被告
    未曾因故意犯罪而受有期徒刑以上刑之宣告，有臺灣高等法
    院被告前案紀錄表1份在卷可稽，且被害人乙○○到庭陳明
    其對科刑範圍並無意見之情 (見本院卷頁21反) ，故認被告
    經此偵審程式及刑之宣告應已知所教訓，以暫不執行為適當
    ，併依刑法第74條第1項第1款規定宣告緩刑2年，以勵自新
    。又為使被告能以義務勞動方式彌補其犯罪，並從中深切記
    取教訓，及為強化其法治之觀念，使其於緩刑期內能深知警
    惕，避免其再度犯罪，爰併依刑法第74條第2項第5款之規定
    ，命被告應於緩刑期間，依執行檢察官之命令，向指定之公
    益團體、地方自治團體或社區，提供40小時之義務勞務，且
    依刑法第93條第1項第2款之規定，諭知於緩刑期間付保護管
    束。
據上論斷，應依刑事訴訟法第299條第1項前段，刑法第305條、
第41條第1項前段、第51條第6款、第74條第1項第1款、第2項第5
款、第93條第1項第2款，刑法施行法第1條之1，判決如主文。
本案經檢察官甲○○到庭執行職務。
中    華    民    國    97    年    9    月    30    日
                        刑事第三庭  法  官  楊曉惠
上正本證明與原本無異。
如不服本判決，應於收受送達後10日內向本院提出上訴書狀（應
敘述具體理由並附繕本）。
上訴書狀如未敘述理由，應於上訴期間屆滿後20日內補提理由書
於本院。
                                    書記官  陳玲誼
中    華    民    國    97    年    9    月    30    日
附錄論罪科刑法條
刑法第305條
以加害生命、身體、自由、名譽、財產之事，恐嚇他人致生危害
於安全者，處2年以下有期徒刑、拘役或3百元以下罰金。


司法院資訊處製作；財團法人民間司法改革基金會備份。
